臺灣臺中地方法院刑事裁定
109年度金訴字第436號
公  訴  人  臺灣臺中地方檢察署檢察官
被      告  GALANG NELSA AQUINO




選任辯護人  莊婷聿律師(業已解除委任)
            范成瑞律師
            姜林青吟律師
上列被告因違反銀行法等案件（109年度金訴字第436號），前經
限制出境、出海，本院裁定如下：
    主  文
GALANG NELSA AQUINO自民國111年1月28日起延長限制出境、出
海8月。
    理  由
一、按被告犯罪嫌疑重大，而有下列各款情形之一者，必要時檢
    察官或法官得逕行限制出境、出海。但所犯係最重本刑為拘
    役或專科罰金之案件，不得逕行限制之：一、無一定之住、
    居所者。二、有相當理由足認有逃亡之虞者。三、有相當理
    由足認有湮滅、偽造、變造證據或勾串共犯或證人之虞者；
    審判中限制出境、出海每次不得逾8月，犯最重本刑為有期
    徒刑10年以下之罪者，累計不得逾5年；其餘之罪，累計不
    得逾10年，刑事訴訟法第93條之2第1項、第93條之3第2項後
    段分別定有明文。
二、經查：
  ㈠被告GALANG NELSA AQUINO（中文姓名：奈莎）因涉嫌違反銀
    行法、詐欺取財、詐欺得利等犯行，經臺灣臺中地方檢察署
    檢察官提起公訴（109年度偵字第2330號、109年度偵字第26
    63號、109年度偵字第5954號、109年度偵字第7327號、109
    年度偵字第14038號、109年度偵字第15082號、109年度偵字
    第21691號、109年度偵字第23025號、109年度偵字第26029
    號、109年度偵字第26030號、109年度偵字第26031號、109
    年度偵字第26032號、109年度偵字第26033號、109年度偵字
    第26036號、109年度偵字第26037號、109年度偵字第26038
    號、109年度偵字第27796號），前於民國109年9月28日經本
    院訊問後，認其涉犯起訴書所載之上開罪嫌，犯罪嫌疑重大
    ，有相當理由足認有湮滅、偽造、變造證據或勾串共犯或證
    人之虞，惟無羈押之必要，准予具保新臺幣5萬元，併自民
    國109年9月28日起至110年5月27日止限制出境、出海及限制
    住居於臺中市○○區○○巷0弄0號。嗣被告又經該署及臺灣苗栗
    地方檢察署檢察官移送併辦（臺灣臺中地方檢察署109年度
    偵字第28212號、109年度偵字第29385號、109年度偵字第30
    140號、109年度偵字第30721號、109年度偵字第31116號、1
    10年度偵字第3095號；臺灣苗栗地方檢察署109年度偵字第3
    717號），並認其尚涉犯組織犯罪防制條例第3條第1項前段
    之指揮犯罪組織、洗錢防制法第14條第1項之一般洗錢等罪
    嫌在案。而被告前經本院訊問後，以109年度金訴字第436號
    裁定自民國110年5月28日起延長限制出境、出海8月（抗告
    後經臺灣高等法院臺中分院以110年度抗字第707號駁回抗告
    ；見本院卷二第79至82頁），有檢察官起訴書、移送併辦意
    旨書、本院訊問筆錄、本院限制住居書、本院限制出境（海
    ）通知書、本院裁定在卷可佐（本院卷一第15至27、49至53
    、65、67、117至126、371至374、511至514頁）。
  ㈡前開限制出境、出海期間將於111年1月27日屆滿，本院已於1
    10年12月22日，訊問被告及其辯護人對於延長限制出境、出
    海之意見。而被告陳稱：沒有意見；辯護人則表示：沒有再
    延長之必要，因為被告目前有固定住居所，並沒有通緝逃亡
    的紀錄，國外疫情相較於臺灣更加嚴峻，在臺灣還比較安全
    等語（本院卷二第403頁）。
  ㈢惟被告於偵訊及本院準備程序時均矢口否認犯行，然依起訴
    書及移送併辦意旨書所載之相關卷證，可認其所涉前開犯行
    之犯罪嫌疑重大，且其供述內容與本件共犯或證人證述尚非
    一致，有相當理由足認有勾串共犯或證人之虞；又被告奈莎
    所犯銀行法第125條第1項前段之非法經營收受存款業務、組
    織犯罪防制條例第3條第1項前段之指揮犯罪組織等罪嫌，均
    為最輕本刑3年以上有期徒刑之罪，罪刑不可謂之不重，本
    案尚有事證待查，被告仍有親自到庭接受審判之必要，其為
    菲律賓籍人民，應有一定資力或管道可在菲律賓長期停留，
    若未予延長限制出境、出海，其出境後可能滯留不歸，以致
    將來難以進行審判或執行程序，且衡以趨吉避凶、畏懼受罰
    之人性，究不能謂其毫無滯留境外不歸以逃避追訴、審理或
    日後刑罰執行之可能性。
  ㈣綜上，本院審酌被告涉案情節，並考量國家刑事司法權之有
    效行使、社會秩序及公共利益之維護，及對被告人身自由之
    限制程度等情後，認非以限制出境、出海之方式，尚不足以
    避免被告出境後滯留不歸之可能性，而有繼續限制出境、出
    海之必要，爰裁定被告自111年1月28日起限制出境、出海8
    月。
三、依刑事訴訟法第93條之2 第1 項第2 款、第93條之3 第2 項
    ，裁定如主文。
中    華    民    國    110    年    12    月    28   日
　　              刑事第十二庭  審判長法  官  廖慧娟
                                      法  官  何紹輔
                                      法  官  黃震岳
以上正本證明與原本無異。
如不服本裁定，應於收受送達後5日內向本院提出抗告狀。（應
附繕本）
                                      書記官  黃俞婷
中    華    民    國    110    年    12    月    28   日